【裁判字號】    89,易,694
【裁判日期】    890314
【裁判案由】    毒品危害防制條例
【裁判全文】
臺灣臺中地方法院刑事判決                          八十九年度易字第六九四號
    公  訴  人  臺灣臺中地方法院檢察署檢察官
    被      告  甲○○
右列被告因毒品危害防制條例案件，經檢察官提起公訴（八十九年度毒偵字第三七七
號），本院判決如左：
    主  文
甲○○施用第二級毒品，處有期徒刑伍月，如易科罰金，以參佰元折算壹日。
    事  實
一、甲○○曾因違反毒品危害防制條例案件，經依本院八十七年度毒聲字第三九五四
    號裁定送勒戒處所觀察、勒戒後，認無繼續施用毒品之傾向，而由臺灣臺中地方
    法院檢察署檢察官以八十七年度偵字第二七三八四號為不起訴處分確定後；又因
    違反毒品危害防制條例案件，經本院以八十八年度毒聲字第三一○○號裁定送勒
    戒處所觀察、勒戒後，亦認無繼續施用毒品之傾向，再經臺灣臺中地方法院檢察
    署檢察官而以八十八年度偵緝字第八一四號為不起訴處分；詎甲○○先後因施用
    毒品罪經檢察官為不起訴處分確定後，竟仍不知悔改，復於八十八年十月五日十
    五時二十五分前四日內某時點，在不詳處所，以不詳方式，施用第二級毒品安非
    他命一次；嗣經警於八十八年十月五日十五時二十五分採尿，送檢驗結果，呈甲
    基安非他命陽性反應，而查悉上情。
二、案經臺中縣警察局豐原分局報請臺灣臺中地方法院檢察署檢察官偵查起訴。
    理  由
一、訊據被告甲○○矢口否認涉有何施用毒品犯行，並辯稱：伊經二次觀察勒戒後即
    未再施用安非他命云云，惟查被告於八十八年十月二十六日上午十一時二十五分
    經警採取尿液送檢驗結果呈有甲基安非他命陽性反應，有私立中山醫學院附設孫
    中山先生紀念醫院藥物濫用檢測中心檢驗報告一紙附卷可稽；按甲基安非他命經
    口服投與後約百分之七十於二十四小時內自尿液中排出，約百分之九十於九十六
    小時內自反液中排出，由於目前國內反液中甲基安非他命之檢驗僅為鑑定其是否
    呈陽性反應，尚未定路其含量，且甲基安非他命成分之檢出與其投與方式、投與
    量、個人體質、採尿時間與檢測儀器之精密度等諸多因素有關，因此僅憑尿液中
    呈安非他命陽性反應，並無法確實推算吸食時間距採集時間之長短，惟依據上述
    資料推斷，最長可能不會超過四日，亦有行政院衛生署藥物食品檢驗局八十一年
    二月八日藥檢壹字第一一五六號函附卷可查；綜上所述，因本件被告經警採取
    尿液檢驗既經檢出甲基安非他命陽性反應，自足推定至少被告於最後查獲之時間
    八十八年十月五日十五時二十五分起往前推算九十六小時內，至少有施用第二級
    毒品安非他命一次之犯行，被告所辯未施用毒品之詞，顯不可採。另被告曾因違
    反毒品危害防制條例案件，經依本院八十七年度毒聲字第三九五四號裁定送勒戒
    處所觀察、勒戒後，認無繼續施用毒品之傾向，而由臺灣臺中地方法院檢察署檢
    察官以八十七年度偵字第二七三八四號為不起訴處分確定後；又因違反毒品危害
    防制條例案件，經本院以八十八年度毒聲字第三一○○號裁定送勒戒處所觀察、
    勒戒後，亦認無繼續施用毒品之傾向，再經臺灣臺中地方法院檢察署檢察官而以
    八十八年度偵緝字第八一四號為不起訴處分確定，有該二不起訴處分書各一件在
    卷可查，被告於先後經檢察官為不起訴處分確定後，再為本件施用第二級毒品犯
    行，為屬三犯毒品危害防制條例第十條之罪；綜上所述，本件事證明確，被告犯
    行洵堪認定。
二、核被告所為係犯毒品危害防制條例第十條第二項施用第二級毒品罪；其施用第二
    級毒品前持有之低度行為，為其後施用之高度行為所吸收，不另論罪；爰審酌
    被告前因施用毒品犯行，甫經觀察、勒戒後猶故態復萌，再施用毒品安非他命不
    輟，無視於毒品對於自身健康之戕害及國家對於杜絕毒品犯罪之禁令，惡性非輕
    ，然本之煙毒犯罪人亦為「病人」考量，其施以長時間戒治處遇，與煙毒犯罪科
    以刑罰之「特別預防」機制，尚無不同，量刑不宜過重等一切情狀，量處如主文
    所示之刑，並諭知易科罰金之折算標準。
據上論斷，應依刑事訴訟法第二百九十九條第一項前段，毒品危害防制條例第十條第
二項、第二十條第三項前段，刑法第十一條前段、第四十一條，罰金罰鍰提高標準條
例第二條，判決如主文。
中     華     民     國     八十九     年     三     月     十四        日
                                      臺灣臺中地方法院刑事第四庭
                                          法  官  胡  忠 文
右正本證明與原本無異。
如不服本判決，應於送達後十日內向本院提出上訴狀（須附繕本），上訴於台灣高等
法院台中分院。
                                          書記官
中     華     民     國     八十九     年     三     月     十四        日
附錄本案論罪科刑法條全文：
毒品危害防制條例第十條第二項
施用第二級毒品者，處三年以下有期徒刑。


司法院資訊處製作；財團法人民間司法改革基金會備份。
